臺灣高等法院民事判決　　　　　　　　 96年度家再易字第2號
再審原告　　甲○○
再審被告　　乙○○
上列當事人間離婚等事件，再審原告對於中華民國96年8月7日本
院96年度家上易字第25號確定判決提起再審，本院判決如下：
    主  文
再審之訴駁回。
再審訴訟費用由再審原告負擔。
    事實及理由
一、本件再審原告起訴主張：再審被告向台灣桃園地方法院對伊
    提起離婚及給付非財產上損害之訴訟，經該院以95年度婚字
    第1274號判決准兩造離婚，伊並應給付再審被告新台幣三十
    萬元本息，伊僅就給付上開三十萬元本息部分聲明不服，提
    起上訴，惟本院96年度家上易字第25號確定判決（下稱原確
    定判決）僅憑證人即兩造所生之次女林嘉怡所為之證言即認
    定伊多次毆打再審被告，惟伊已否認該證人之證言，且原確
    定判決並未命再審被告舉證，遽認再審被告請求離婚為無過
    失之一方，得請求伊賠償非財產上之損害三十萬元本息，其
    適用法規顯有錯誤；又伊聲請訊問證人即兩造所生之長女林
    佩榆作證，以調查伊家庭生活情形是否與再審被告之主張及
    證人林嘉怡之證言相符，竟遭駁回，原確定判決就此影響判
    決之重要證物漏未斟酌，而為伊敗訴之判決，亦可類推適用
    民事訴訟法第497條規定，聲請再審，因依民事訴訟法第496
    條第1項第1款及第497條規定，提起本件再審之訴等情，求
    為將原確定判決廢棄，改判再審被告在前訴訟程序第一審關
    於請求伊給付再審被告新台幣三十萬元本息部分之訴駁回之
    判決。
    本件未行言詞辯論，無再審被告之聲明及陳述可供記載。
二、惟按民事訴訟法第496條第1項第1款所謂適用法規顯有錯誤
    者，係指確定判決所適用之法規顯然不合於法律規定，或與
    司法院現尚有效及大法官會議之解釋，或最高法院尚有效之
    判例顯然違反者而言，並不包括認定事實錯誤之情形在內（
    最高法院60年台再字第170號及63年台上字第880號判例參照
    ）。查本件再審原告雖主張原確定判決僅憑證人即兩造所生
    之次女林嘉怡所為之證言即認定伊多次毆打再審被告，惟伊
    已否認該證人之證言，且原確定判決並未命再審被告舉證，
    遽認再審被告請求離婚為無過失之一方，得請求伊賠償非財
    產上之損害三十萬元本息，其適用法規顯有錯誤云云，惟經
    核再審原告所述之上開事實，充其量亦僅屬原確定判決所認
    定事實有無錯誤之情形而已，依上開說明，並無適用法規顯
    有錯誤可言，自不得據以提起再審之訴。
三、次按民事訴訟法第497條所謂如就足影響於判決之重要證物
    ，漏未斟酌者之所謂證物，並不包括證人在內（最高法院二
    十九年上字第六九六號判例參照），況再審原告復自認其已
    在前訴訟程序依上訴主張聲請訊問上開證人林佩榆，依法亦
    不得據以提起再審之訴 (民事訴訟法第496條第1項但書規定
    參照）。
四、從而，再審原告提起本件再審之訴為顯無再審理由，爰不經
    言詞辯論，以判決駁回之（最高法院四十四年台上字第五六
    六號判例參照）。
據上論結，本件再審之訴為顯無理由，依民事訴訟法第502條第
2項、第78條，判決如主文。
中　　華　　民　　國　　96　　年　　9 　　月　　14　　日
                  民事第六庭
                        審判長法　官  林鄉誠
　　　　　　　　　  　　      法　官　梁玉芬
　　　　　　　　　　  　      法　官  楊豐卿
正本係照原本作成。
不得上訴。
中　　華　　民　　國　　96　　年　　9 　　月　　14　　日
　　　　　　　　　　　　　　　書記官  殷丹妮
